福建高等法院金門分院刑事裁定           100年度抗字第11號
抗  告  人
即  被  告  吳淑慧
上列抗告人因貪污治罪條例案件，不服福建金門地方法院中華民
國100年7月13日裁定（100年度聲羈字第9號），提起抗告，本院
裁定如下：
    主  文
抗告駁回。
    理  由
一、抗告人即被告吳淑慧因涉嫌貪污治罪條例案件，前由福建金
    門地方法院檢察署檢察官聲請羈押，經原審訊問後，認為抗
    告人涉犯貪污治罪條例第5條第1項第2款之罪嫌疑重大，有
    刑事訴訟法第101條第1項第2款有事實足認為有勾串共犯或
    證人之虞、同條項第3款所犯為最輕本刑5年以上有期徒刑之
    罪情形，非予羈押顯難進行追訴，乃裁定羈押，並禁止通信
    接見。
二、抗告意旨略以：本案相關簿冊均遭查扣，抗告人於99年即自
    首，相關證人亦經檢調訊問，抗告人並無勾串可能或湮滅、
    偽造、變造證據之虞，並無羈押之必要，為此提起抗告，請
    求撤銷原裁定。
三、按羈押被告之目的，其本質在於確保訴訟程序得以順利進行
    ，或為確保證據之存在與真實、或為確保嗣後刑罰之執行，
    而對被告所實施剝奪其人身自由之強制處分。被告有無羈押
    之必要，法院僅須審查被告犯罪嫌疑是否重大、有無羈押原
    因、以及有無倚賴羈押以保全偵審或執行之必要，由法院就
    具體個案情節予以斟酌決定，如就客觀情事觀察，法院許可
    羈押之裁定或延長羈押之裁定，在目的與手段間之衡量並無
    明顯違反比例原則情形，即無違法或不當可言。又執行羈押
    後有無繼續之必要，仍許由法院斟酌訴訟進行程度及其他一
    切情事而為認定（最高法院46年度台抗字第6號判例參照）
    ，此乃法律所賦予法院之職權。其次，以刑事訴訟法第101
    條第1項第2款有事實足認為有湮滅、偽造、變造證據或勾串
    共犯或證人之虞羈押者，其目的在於確保證據之存在及真實
    ，則若有共犯或證人待查證，不予羈押，被告可能勾串共犯
    或證人為虛偽陳述者；或其他有湮滅、偽造、變造各種證據
    之嫌疑存在者，均得認為有湮滅、偽造、變造證據或勾串共
    犯或證人之虞。
四、抗告人經訊問後，依其供述及扣案證物，足認抗告人涉犯貪
    污治罪條例第5條第1項第2款之罪嫌疑重大。且本案仍有未
    到案之共犯或證人尚待查證，並未調查完畢，抗告人如未羈
    押，極可能相互勾串為虛偽陳述，自有事實足認為有勾串共
    犯或證人之虞，羈押原因仍然存在。再者，依卷內證據資料
    堪信抗告人非予羈押顯難保全證據或難以遂行訴訟程序，亦
    即非予羈押，顯難進行追訴，自有羈押之必要，並無違反比
    例原則，抗告人所辯，尚有未合。從而，原審認為抗告人涉
    犯貪污治罪條例第5條第1項第2款之罪嫌疑重大，有事實足
    認為有勾串共犯或證人之虞，所犯為最輕本刑5年以上有期
    徒刑之罪，非予羈押顯難進行追訴，而裁定羈押並禁止接見
    通信，經核尚無違誤，抗告人執前詞指摘原裁定不當，為無
    理由，應予駁回。
五、據上論斷，應依刑事訴訟法第412條，裁定如主文。
中    華    民    國   100    年    7     月    21    日
                    刑事庭審判長法  官  吳昭瑩
                                法  官  陳坤地
                                法  官  陳容正
以上為正本，係照原本作成，證明與原本無異。
本裁定不得再抗告。
中    華    民    國   100    年    7     月    21    日
                                書記官  周秀香